hu: Labdagörgő biztonsági jellemzői: Csúszásgátló alap; BPA-mentes; Nem mérgező anyagok; Párnázott alap; Ftalátmentes; Lekerekített élek; Biztonságos zár/cipzáras bejárat; Puha oldalak; Jól szellőző hálós panelek; Egyéb
it: Caratteristiche di sicurezza della piscina di palline: Base antiscivolo; Senza BPA; Materiali atossici; Base imbottita; Senza ftalati; Bordi arrotondati; Chiusura sicura/ingresso con cerniera; Lati morbidi; Pannelli in rete di ventilazione; Altro
zh-TW: 球池安全功能: 防滑底座; 不含雙酚 A; 無毒材質; 緩衝墊底座; 不含鄰苯二甲酸酯; 圓角邊緣; 安全封口/拉鍊入口; 柔軟側邊; 通風網布嵌板; 其他
vi: Các tính năng an toàn của bể bóng: Đế chống trượt; Không chứa BPA; Chất liệu không độc hại; Đế có đệm; Không chứa phthalate; Cạnh bo tròn; Lối vào có khóa kéo/đóng an toàn; Thành mềm; Mặt lưới thông gió; Khác
tr: Top havuzu güvenlik özellikleri: Kaymaz taban; BPA içermez; Toksik olmayan malzemeler; Dolgulu taban; Ftalat içermez; Yuvarlatılmış kenarlar; Güvenli kapanış/fermuarlı giriş; Yumuşak kenarlar; Havalandırma ağ panelleri; Diğer
ro-RO: Caracteristici de siguranță pentru groapa cu bile: Bază antiderapantă; Fără BPA; Materiale netoxice; Bază căptușită; Fără ftalați; Margini rotunjite; Închidere sigură/intrare cu fermoar; Laturi moi; Panouri de plasă pentru ventilație; Altele
hr-HR: Sigurnosne značajke bazena s lopticama: Protuklizna baza; Bez BPA; Netoksični materijali; Podstavljena baza; Bez ftalata; Zaobljeni rubovi; Sigurno zatvaranje / ulaz na patentni zatvarač; Meke stranice; Mrežaste ploče za ventilaciju; Ostalo
lt-LT: Kamuoliukų baseino saugos priemonės: Neslystantis pagrindas; Be BPA; Netoksiškos medžiagos; Paminkštintas pagrindas; Be ftalatų; Užapvalinti kraštai; Saugus užsegimas / įėjimas su užtrauktuku; Minkšti kraštai; Vėdinimo tinkleliai; Kita
el: Χαρακτηριστικά ασφαλείας μπαλοπισίνας: Αντιολισθητική βάση; Χωρίς BPA; Μη τοξικά υλικά; Βάση με επένδυση; Χωρίς φθαλικές ενώσεις; Στρογγυλεμένες άκρες; Ασφαλές κλείσιμο/είσοδος με φερμουάρ; Μαλακές πλευρές; Διχτυωτά πάνελ εξαερισμού; Άλλο
da: Sikkerhedsfunktioner i boldbassin: Skridsikker bund; BPA-fri; Ikke-giftige materialer; Polstret bund; Ftalatfri; Afrundede kanter; Sikker lukning/indgang med lynlås; Bløde sider; Netpaneler til ventilation; Andet
ja: ボールプールの安全機能: 滑り止めベース; BPA フリー; 非毒性素材; パッド入りベース; フタル酸フリー; 角丸加工; 安全な開口部/ジッパー式入口; ソフトサイド; 通気性メッシュパネル; その他
en: Ball pit safety features: Anti-slip base; BPA-free; Non-toxic materials; Padded base; Phthalate-free; Rounded edges; Secure closure/zippered entry; Soft sides; Ventilation mesh panels; Other
pt-BR: Recursos de segurança para piscina de bolinhas: Base antiderrapante; Livre de BPA; Materiais atóxicos; Base acolchoada; Livre de ftalatos; Bordas arredondadas; Fechamento seguro/entrada com zíper; Laterais macias; Painéis de ventilação em tela; Outro
sl-SI: Varnostne funkcije bazena z žogami: Nedrseč podstavek; Brez BPA; Nestrupeni materiali; Oblazinjen podstavek; Brez ftalatov; Zaobljeni robovi; Varno zapiranje / vhod na zadrgo; Mehke stranice; Mrežaste plošče za prezračevanje; Drugo
es: Características de seguridad de la piscina de bolas: Base antideslizante; Sin BPA; Materiales no tóxicos; Base acolchada; Sin ftalatos; Bordes redondeados; Cierre seguro/entrada con cremallera; Lados blandos; Paneles de malla de ventilación; Otro
th: คุณสมบัติเพื่อความปลอดภัยของบ่อบอล: ฐานกันลื่น; ปลอดสาร BPA; วัสดุปลอดสารพิษ; ฐานบุนวม; ปราศจากพาทาเลต; ขอบมน; ปิดมิดชิด/ทางเข้าแบบซิป; ด้านข้างบุนุ่ม; แผงตาข่ายระบายอากาศ; อื่นๆ
pt-PT: Características de segurança da piscina de bolas: Base antiderrapante; Sem BPA; Materiais não tóxicos; Base acolchoada; Sem ftalatos; Bordos arredondados; Fecho seguro/entrada com fecho; Lados macios; Painéis de rede de ventilação; Outro
cs: Bezpečnostní prvky hřiště s míčky: Protiskluzová základna; Bez BPA; Netoxické materiály; Polstrovaná základna; Bez ftalátů; Zaoblené hrany; Bezpečné zavírání / vstup na zip; Měkké strany; Větrací síťované panely; Jiné
de: Sicherheitsmerkmale des Bällebads: Rutschfeste Basis; BPA-frei; Ungiftige Materialien; Gepolsterte Basis; Phthalatfrei; Abgerundete Kanten; Sicherer Verschluss/Eingang mit Reißverschluss; Weiche Seiten; Belüftungs-Mesh-Einsätze; Sonstige
nb: Sikkerhetsfunksjoner for ballplass: Sklisikker bunn; BPA-fri; Giftfrie materialer; Polstret bunn; Ftalatfri; Avrundede kanter; Sikker lukking / inngang med glidelås; Myke sider; Ventilerende nettingpaneler; Annet
sk-SK: Bezpečnostné prvky suchého bazéna s loptičkami: Protišmyková základňa; Bez BPA; Netoxické materiály; Vystužená základňa; Bez ftalátov; Zaoblené hrany; Bezpečné zapínanie/vstup na zips; Mäkké boky; Vetrancie sieťované panely; Iné
fr: Dispositifs de sécurité de la piscine à balles: Base antidérapante; Sans BPA; Matériaux non toxiques; Base rembourrée; Sans phtalates; Bords arrondis; Fermeture sécurisée/entrée zippée; Parois souples; Panneaux de ventilation en filet; Autre
pl: Funkcje bezpieczeństwa suchego basenu z piłkami: Antypoślizgowa podstawa; Bez BPA; Materiały nietoksyczne; Wyściełana podstawa; Bez ftalanów; Zaokrąglone krawędzie; Bezpieczne zapięcie / wejście na zamek; Miękkie ścianki; Panele wentylacyjne z siateczki; Inne
zh-CN: 游戏球池安全功能: 防滑底座; 不含双酚 A; 无毒材料; 软垫底座; 不含邻苯二甲酸盐; 圆角边缘; 安全锁扣/拉链入口; 软包侧边; 透气网状面板; 其他
sv: Säkerhetsfunktioner för bollhav: Halkfri botten; BPA-fri; Giftfria material; Vadderad botten; Ftalatfri; Avrundade kanter; Säker stängning/ingång med dragkedja; Mjuka sidor; Meshpaneler för ventilation; Övrigt
bg-BG: Функции за безопасност на сухия басейн: Основа против плъзгане; Не съдържа BPA; Нетоксични материали; Подплатена основа; Без фталати; Заоблени ръбове; Сигурно закопчаване/вход с цип; Меки страни; Мрежести панели за вентилация; Друго
ko: 볼풀 안전 기능: 미끄럼 방지 베이스; BPA 프리; 무독성 소재; 패딩 베이스; 프탈레이트 프리; 둥근 모서리; 안전한 잠금/지퍼 출입구; 소프트 사이드; 통풍 메시 패널; 기타
nl: Ballenbak veiligheidskenmerken: Antislipbodem; BPA-vrij; Niet-giftige materialen; Gewatteerde bodem; Ftalatenvrij; Afgeronde randen; Veilige sluiting/ingang met rits; Zachte zijkanten; Ventilerende gaaspanelen; Overig
fi: Pallomeren turvallisuusominaisuudet: Liukumaton pohja; BPA-vapaa; Myrkyttömät materiaalit; Pehmustettu pohja; Ftalaatiton; Pyöristetyt reunat; Turvallinen suljenta / vetoketjullinen sisäänkäynti; Pehmeät sivut; Verkkomaiset ilmanvaihtopaneelit; Muu
ru: Особенности безопасности бассейна с шариками: Противоскользящее дно; Без BPA; Нетоксичные материалы; Мягкое дно; Без фталатов; Закругленные края; Надежная застежка / вход на молнии; Мягкие бортики; Вентиляционные сетчатые вставки; Другое